臺灣彰化地方法院刑事判決　　　　　　　100年度易字第348號
公　訴　人　臺灣彰化地方法院檢察署檢察官
被　　　告　陳啟文
上列被告因竊盜案件，經檢察官提起公訴（100 年度偵字第1480
號），被告就被訴事實為有罪之陳述，本院進行簡式審判程序，
判決如下：
    主    文
陳啟文犯攜帶兇器竊盜罪，累犯，處有期徒刑捌月，扣案之破壞
剪壹支沒收之。又犯攜帶兇器竊盜罪，累犯，處有期徒刑捌月，
扣案之破壞剪壹支沒收之。又犯攜帶兇器竊盜罪，累犯，處有期
徒刑捌月，扣案之破壞剪壹支沒收之。應執行有期徒刑壹年陸月
，扣案之破壞剪壹支沒收之。
    犯罪事實
一、陳啟文前因施用毒品案件，經本院於民國99年5 月24日以99
    年度易字第381 號判處有期徒刑4 月，並於99年6 月15日確
    定，甫於99年12月1 日縮刑期滿執行完畢。仍不知悔改，復
    意圖為自己不法之所有，分別於下列時間、地點，為下列竊
    盜犯行：
  (一)於100 年1 月6 日凌晨零時10分許，駕駛車牌號碼RK-0337
    號自用小客車，前往彰化縣竹塘鄉○○段R175地號，持其所
    有客觀上足以對人生命、身體、安全構成威脅，可作為兇器
    使用之破壞剪1 支，以破壞剪剪斷電纜線之方式，竊取該處
    黃崇啟所有長度約18公尺、重約14公斤之電纜線，得手後，
    將所竊得之電纜線置放在前揭自小客車上。
  (二)於同日凌晨零時20分許，駕駛上開自用小客車，前往彰化縣
    竹塘鄉○○段R183、R184地號，持上述其所有可作為兇器使
    用之破壞剪1 支，以破壞剪剪斷電纜線之方式，竊取該處詹
    秋輪所有長度約77公尺、重約59公斤之電纜線，得手後，將
    所竊得之電纜線置放在前揭自小客車上。
  (三)於同日凌晨零時40分許，駕駛上開自用小客車，前往彰化縣
    竹塘鄉○○段R44 地號，持上述其所有可作為兇器使用之破
    壞剪1 支，以破壞剪剪斷電纜線之方式，竊取該處曾坤養所
    有長度約30公尺、重約23公斤之電纜線，得手後，將所竊得
    之電纜線置放在前揭自小客車上。
二、嗣於同日凌晨1 時許，為警在彰化縣竹塘鄉○○村○○○○
    ○道路攔查，陳啟文因害怕上開自用小客車內之電纜線被發
    現，遂棄車逃逸，經警循線追查，始查悉上情，並扣得其所
    有供竊盜所用之破壞剪1 支。
三、案經彰化縣警察局芳苑分局報告臺灣彰化地方法院檢察署檢
    察官偵查起訴。
    理    由
一、本件被告陳啟文所犯係死刑、無期徒刑、最輕本刑為3 年以
    上有期徒刑以外之罪，其就被訴事實為有罪之陳述，經本院
    裁定由受命法官獨任以簡式審判程序審理，則依刑事訴訟法
    第273 條之2 、同法第159 條第2 項之規定，不適用傳聞法
    則有關限制證據能力之相關規定，合先敘明。
二、上揭犯罪事實，業據被告陳啟文於警詢及偵審中坦承不諱，
    且經證人即被害人黃崇啟、詹秋輪、曾坤養等人分別於警詢
    時證述明確（偵卷第17至27頁），並有彰化縣警察局芳苑分
    局100 年1 月6 日扣押筆錄、扣押物品目錄表、被害人黃崇
    啟、詹秋輪、曾坤養所出具之贓物認領保管單各1 紙、車牌
    號碼RK-0337 號自用小客車車籍詳細資料報表、經濟部水利
    署（第四河川局）河川公（私）地使用許可書、經濟部水利
    署99年12月15日水授四管字第09984023000 號函、99年12月
    30日水授四管字第09984024940 號函各1 份、現場及查證照
    片共計43張在卷可稽（偵卷第28至30頁、第32至34頁、第37
    至60頁），復有被告所有供其行竊所用之破壞剪1 支扣案可
    證，足認被告自白與事實相符，堪可採信。本件事證明確，
    被告犯行堪以認定，應依法論科。
三、按行為後法律有變更者，適用行為時之法律。但行為後之法
    律有利於行為人者，適用最有利於行為人之法律，刑法第2
    條第1 項定有明文。查被告行為後，刑法第321 條第1 項規
    定，已於100 年1 月26日修正公布，並自同年1 月28日生效
    施行。修正前刑法第321 條第1 項之刑度係規定「處6 月以
    上、5 年以下有期徒刑」；修正後則規定為「處6 月以上、
    5 年以下有期徒刑，得併科新臺幣10萬元以下罰金」，修正
    後本條項之法定刑度，已從原未有得併科罰金之情形，提高
    為得併科罰金，比較結果，修正後之規定較不利於被告，應
    適用被告行為時法即修正前之規定論處。
四、按刑法第321 條第1 項第3 款之攜帶兇器竊盜罪，係以行為
    人攜帶兇器竊盜為其加重條件，此所謂兇器，其種類並無限
    制，凡客觀上足對人之生命、身體、安全構成威脅，具有危
    險性之兇器均屬之，且祇須行竊時攜帶此種具有危險性之兇
    器為已足，並不以攜帶之初有行兇之意圖為必要，最高法院
    79年臺上字第5253號著有判例可資參照。查被告於犯罪事實
    欄一之(一)至(三)各次行竊時所使用之破壞剪1 支，全長約70公
    分，全部為鐵製，僅把手20公分部分包覆黃色塑膠皮，質地
    堅硬等情，業經本院當庭勘驗屬實（見本院卷第27頁），足
    認該破壞剪1 支均足以對人生命、身體、安全構成威脅，為
    具有危險性之兇器。是核被告犯罪事實欄一之(一)至(三)所為，
    均係犯修正前刑法第321 條第1 項第3 款之攜帶兇器竊盜罪
    。被告所犯上開3 罪，犯意各別，行為不同，應分論併罰。
    被告有如犯罪事實欄一所載之前案科刑及執行紀錄，有卷附
    臺灣高等法院被告前案紀錄表可按，其受有期徒刑之執行完
    畢，5 年以內故意再犯有期徒刑以上之罪，所犯上開各罪，
    均為累犯，應依刑法第47條第1 項之規定，各加重其刑。爰
    審酌被告其正值壯年，不思循正途獲取財物，竟竊剪他人電
    纜線，及其犯罪之手段、目的、竊盜所得財物價值等一切情
    狀，分別量處如主文所示之刑，並定其應執行之刑。扣案之
    破壞剪1 支，係被告所有供本件3 次攜帶兇器竊盜犯罪所用
    之物，業據其供明在卷（偵卷第75頁、本院卷第27頁反面）
    ，爰依法宣告沒收。
據上論斷，應依刑事訴訟法第273 條之1 第1 項、第299 條第1
項前段，刑法第2 條第1 項前段、第47條第1 項、第51條第5 款
、第38條第1 項第2 款，修正前刑法第321 條第1 項第3 款，判
決如主文。
本案經檢察官詹喬偉到庭執行職務。
中    華    民    國   100    年    4     月    20    日
                  刑事第八庭          法  官  王素珍
以上正本證明與原本無異。
不服本判決，應於判決送達後10日內，向本院提出上訴書狀，上
訴書狀應「敘述具體上訴理由」，並按他造當事人之人數附繕本
。「切勿逕送上級法院」。
告訴人或被害人對於判決如有不服具備理由請求檢察官上訴者，
其上訴期間之計算係以檢察官收受判決正本之日期為準。
中    華    民    國   100    年    4     月    20    日
                                      書記官  陳秀香
附錄本案論罪科刑法條：
中華民國刑法第321條
犯竊盜罪而有下列情形之一者，處 6 月以上、5 年以下有期徒
刑，得併科新臺幣 10 萬元以下罰金：
一、侵入住宅或有人居住之建築物、船艦或隱匿其內而犯之者。
二、毀越門扇、牆垣或其他安全設備而犯之者。
三、攜帶兇器而犯之者。
四、結夥三人以上而犯之者。
五、乘火災、水災或其他災害之際而犯之者。
六、在車站、埠頭、航空站或其他供水、陸、空公眾運輸之舟、
    車、航空機內而犯之者。
前項之未遂犯罰之。